臺灣彰化地方法院刑事判決　　　　　　　　96年度易字第64號
公　訴　人　臺灣彰化地方法院檢察署檢察官
被　　　告　乙○○
上列被告因竊盜案件，經檢察官聲請簡易判決處刑（九十五年度
偵字第四三二二號），本院認有刑事訴訟法第二百七十三條之一
第一項之情形，而改依簡式審判程序判決如下：
    主    文
乙○○竊盜，處拘役肆拾日，如易科罰金，以銀元參佰元即新臺
幣玖佰元折算壹日。扣案之鑰匙壹支沒收。
    犯  罪  事  實
一、乙○○意圖為自己不法之所有，於民國九十五年五月三日二
    十時許，在彰化縣鹿港鎮○○路一帶處，以自備之鑰匙一支
    ，竊取不詳人所置放在該處之輕型機車一輛（該機車係甲○
    ○所有，前已於八十八年十一月間，在鹿港鎮○○路○段二
    十三號為不詳人士所竊取而失竊；車牌ＴＡＲ—九六六號係
    丙○○所有，但已於九十五年一月四日，在台中市○○路○
    段六七二號地下室為不詳人士所竊取而失竊），得手後據為
    己有，作為代步工具。嗣於九十五年五月六日，為警在鹿港
    鎮○○路與民權路口處查獲。並查扣其所有之鑰匙一支。
二、案經彰化縣警察局鹿港分局報請臺灣彰化地方法院檢察署檢
    察官聲請簡易判決處刑。
    理    由
一、被告乙○○所犯係死刑、無期徒刑、最輕本刑為三年以上有
    期徒刑或高等法院管轄第一審案件以外之罪，並於本院行準
    備程序時就被訴事實為有罪之陳述，本院合議庭依前揭規定
    ，經評議結果，裁定改由受命法官獨任行簡式審判程序，先
    予敘明。
二、上開犯罪事實，業據被告乙○○迭於偵查及本院準備程序及
    審理時坦承不諱，核與被害人甲○○、丙○○於警詢中證述
    其機車、車牌遭竊之情節相符，復有車輛車牌失竊作業新增
    車輛認可資料2紙卷可憑，及有被告所有之鑰匙一支扣案可
    佐，此外，復有照片四幀附卷可稽，足認被告之自白與事實
    相符。被告犯行洵堪認定。
三、按被告行為後，刑法於九十四年二月二日修正公布、刑法施
    行法於九十五年六月十四日修正公布、罰金罰鍰提高標準條
    例於九十五年五月十七日修正公布，並均於九十五年七月一
    日施行，關於本案應適用之新舊法，茲比較如下：
  （一）刑法第二條第一項規定，係規範行為後法律變更所生新
        舊法律比較適用之準據法，於九十五年七月一日刑法施
        行後，應適用刑法第二條第一項之規定，為「從舊從輕
        」之比較（最高法院九十五年五月二十三日第八次刑事
        庭會議決議第一點第一項參照）。
  （二）刑法第三十三條第五款關於罰金刑之規定，由「罰金：
        一元以上」修正為「罰金：新臺幣一千元以上，以百元
        計算之」，應依刑法第二條第一項規定，適用最有利於
        行為人之法律（最高法院九十五年五月二十三日第八次
        刑事庭會議決議參照）。本案刑法第三百二十條第一項
        普通竊盜罪關於「或五百元以下罰金」之罰金刑部分，
        經比較新、舊法結果，應以被告行為時之法律即修正前
        第三十三條第五款規定，最有利於被告。
  （三）刑法第四十一條第一項前段關於易科罰金折算標準之規
        定，由「犯最重本刑為五年以下有期徒刑以下之刑之罪
        ，而受六個月以下有期徒刑或拘役之宣告，因身體、教
        育、職業、家庭之關係或其他正當事由，執行顯有困難
        者，得以一元以上三元以下折算一日，易科罰金。」修
        正為「犯最重本刑為五年以下有期徒刑以下之刑之罪，
        而受六個月以下有期徒刑或拘役之宣告者，得以新臺幣
        一千元、二千元或三千元折算一日，易科罰金。」應依
        刑法第二條第一項規定，適用最有利於行為人之法律（
        最高法院九十五年五月二十三日第八次刑事庭會議決議
        第三點第二項參照）。修正前刑法第四十一條第一項前
        段之易科罰金折算標準，依修正刪除前之罰金罰鍰提高
        標準條例第二條規定，應就其原定數額提高為一百倍折
        算一日，並依現行法規所定貨幣單位折算新臺幣條例第
        二條規定，以新臺幣三倍折算之，亦即修正前刑法第四
        十一條第一項前段之易科罰金折算標準，應以銀元三百
        元即新臺幣九百元折算為一日，經比較新、舊法結果，
        應以被告行為時之法律即修正前刑法第四十一條第一項
        前段，修正前罰金罰鍰提高標準條例第二條規定，最有
        利於被告。
  （四）比較時應就罪刑有關之共犯、未遂犯、想像競合犯、牽
        連犯、連續犯、結合犯，以及累犯加重、自首減輕暨其
        他法定加減原因（如身分加減）與加減例等一切情形，
        綜其全部罪刑之結果而為比較（最高法院九十五年五月
        二十三日第八次刑事庭會議決議第一點第四項參照）。
        經綜合比較新、舊法之結果，被告行為後之新法並無較
        有利於被告，依刑法第二條第一項前段規定，本案自應
        適用被告行為時之法律即修正前刑法第三十三條第五款
        、第四十一條第一項前段，罰金罰鍰提高標準條例第一
        條前段、修正前罰金罰鍰提高標準條例第二條規定。
五、核被告乙○○所為，係犯刑法第三百二十條第一項之普通竊
    盜罪。爰審酌被告年紀尚輕、尚無不良素行、犯罪之動機、
    目的、手段、情節及犯後坦承犯行，態度良好等一切情狀，
    量處如主文所示之刑，以示懲儆。扣案之鑰匙一支，係被告
    所有，且供其竊盜所用之物，業據其陳明在卷，爰依修正前
    刑法第三十八條第一項第二款規定，併予宣告沒收。
據上論斷，應依刑事訴訟法刑事訴訟法第四百五十一條、第二百
七十三條之一第一項、第二百九十九條第一項前段、刑法第二條
第一項前段、第三百二十條第一項、第三十三條第五款（修正前
）、第四十一條第一項前段（修正前）、第三十八條第一項第二
款（修正前），罰金罰鍰提高標準條例第一條前段、第二條（修
正刪除前），現行法規所定貨幣單位折算新臺幣條例第二條，判
決如主文。
本案經檢察官吳宗達到庭執行職務。
中　　華　　民　　國　　96　　年　　2　　月　　27  　日
                  刑事第五庭        法   官    吳俊螢
以上正本證明與原本無異。
如不服本判決，應於判決送達後十日內向本院提出上訴狀 (須附
繕本 )。
告訴人或被害人對於判決如有不服具備理由請求檢察官上訴者，
其上訴期間之計算係以檢察官收受判決正本之日期為準。
中　　華　　民　　國　　96　　年　　2　　月　　27  　日
                                     書記官    林怡吟
【附錄本案判決論罪科刑法條全文】：
中華民國刑法第三百二十條第一項
意圖為自己或第三人不法之所有，而竊取他人之動產者，為竊盜
罪，處五年以下有期徒刑、拘役或五百元以下罰金。
